# 关于股份支付？

提问人：pa516 时间：2021-06-27 10:38:00
A公司注册资本金 1000 万元，A公司的股东里面有一个合伙企业B持股10%【 1 月每份，一共 100 万份，由老板持股99%作为GP，一个老员工持股1%】，B企业是员工持股平台。 2020 年公司做了一轮股权激励，可以当期行权的。B企业的GP将其持有的B企业的份额 50 万份以 3 元每份的价格转让高管，当期A公司做了一轮融资股权的价值是 13 元每股。预计 2023 年A公司会上市， 2026 年有限合伙企业将上述份额全部卖出，每份为 130 元。
请问在整个过程中各方的财务操作如下是否正确？
1 、授予期权激励当期就行权
公司确认期权激励费用
借：管理费用-期权激励【50*10=500万】
贷：资本公积-资本溢价【 500 万元】
此笔费用对于A企业来说是否可以当期列支？我认为可以，因为已经确认了。
B企业的GP缴纳个人所得税，缴纳依据是【2*50】，按照财产转让所得计算多的税20%=20万
员工个人所得税可以申请递延
2 、 2026 年员工将所有的份额卖出
公司方面不确认任何操作
员工方面按照经营所得缴纳所得税、增值税
增值税按照【（130-3） 50/1.06 0.06=359.43万】个人所得税按照【（130-3）*50-359.43】对应的5%-35%计算经营所得。
请问上述操作是否正确？但是有个问题，就是股份全部卖出以后，原来形成的资本公积如何处理？

回答人：chenyiwei
主帖中的会计处理基本合理。税务问题建议咨询税务专业人士意见。
股份全部卖出以后，原来形成的资本公积不做处理，继续保留在资本公积中。